## Практическое задание 2

## Медведев Александр БИСО-02-20
##   Цель работы
1.Развить практические навыки использования языка программирования R для обработки данных

2.Закрепить знания базовых типов данных языка R

3.Научиться работать с пакетом dlpyr

## Ход работы
Подключаем dplyr
```{r}
library(dplyr)
```
## Открываем базу
```{r}
starwars
```

## Сколько строк в датафрейме
```{r}
starwars %>% nrow()

[1] 87
```

## Как просмотреть примерный вид датафрейма?
```{r}
starwars %>% ncol()

[1] 14
```

## Как просмотреть примерный вид датафрейма?
```{r}
starwars %>% glimpse()
```

## Сколько уникальных рас персонажей (species) представлено в данных?
```{r}
count(distinct(starwars, species))
```

## Найти самого высокого персонажа.
```{r}
starwars %>% filter(height == max(height, na.rm = TRUE))
```
## Найти всех персонажей ниже 170
```{r}
print(filter(starwars, height < 170))
```

## Подсчитать ИМТ (индекс массы тела) для всех персонажей. ИМТ подсчитать по формуле 𝐼 = 𝑚/ℎ2 , где 𝑚-- масса (weight), а ℎ -- рост (height).
```{r}
starwars %>% mutate("IMT" = mass/(height**2)) %>% select(name, IMT)
```
## Найти 10 самых “вытянутых” персонажей. “Вытянутость” оценить по отношению массы (mass) к росту (height) персонажей.
```{r}
starwars %>% mutate("Вытянутость" = mass/height) %>% arrange(desc(Вытянутость)) %>% slice(1:10) %>% select(name,Вытянутость)
```
## Найти средний возраст персонажей каждой расы вселенной Звездных войн
```{r}
starwars %>% group_by(species) %>% summarise(average_age = mean(birth_year, na.rm = TRUE))
```

## Найти самый распространенный цвет глаз персонажей вселенной Звездных войн.

```{r}
starwars %>% count(eye_color) %>% filter(n == max(n))
```

## Подсчитать среднюю длину имени в каждой расе вселенной Звездных войн.

```{r}
starwars %>% group_by(species) %>% summarise(avg_lenth = mean(nchar(name)))
```
## Оценка результатов

Был изучен пакет dplyr

## Вывод

Ознакомлен с базовыми командами R
