## Практическое задание 3

## Медведев Александр БИСО-02-20
##   Цель работы
1.Развить практические навыки использования языка программирования R для обработки данных;

2.Закрепить знания основных функций обработки данных экосистеме tidyverse языка R;

3.Развить практические навыки использования функций обработки данных пакета dplyr – функции select(), filter(), mutate(), arrange(), group_by().
## Исходные данные

ОС Windows;

Пакет nycflights13;

RStudio.

## Ход работы
Подключаем dplyr
```{r}
library(dplyr)
```
Скачиваем базу
```{r}
install.packages("nycflights13")
```
Пишем путь к базе

```{r}
library("nycflights13")
```

1. Сколько встроенных в пакет nycflights13 датафреймов?
```{r}
nycflights13::airlines
```

```{r}         
nycflights13::airports
```

```{r}
nycflights13::flights
```

```{r}
nycflights13::planes
```

```{r}
nycflights13::weather
```


2. Сколько строк в каждом датафрейме?

```{r}
airlines  %>% nrow()
```

```{r}
airports  %>% nrow()
```

```{r}
flights  %>% nrow()
```

```{r}
planes  %>% nrow()
```

```{r}
weather  %>% nrow()
```


3. Сколько столбцов в каждом датафрейме?

```{r}
airlines  %>% ncol()
```

```{r}
airports  %>% ncol()
```

```{r}
flights  %>% ncol()
```

```{r}
planes  %>% ncol()
```

```{r}
weather  %>% ncol()
```


4. Как просмотреть примерный вид датафрейма?
```{r}
airlines  %>% glimpse()
```

```{r}
airports  %>% glimpse()
```

```{r}
flights  %>% glimpse()
```

```{r}
planes  %>% glimpse()
```

```{r}
weather %>% glimpse()
```

5. Сколько компаний-перевозчиков (carrier) учитывают эти наборы данных (представлено в наборах данных)?

```{r}
flights %>%  group_by(carrier)  %>%  summarise() %>% nrow()
```

6. Сколько рейсов принял аэропорт John F Kennedy Intl в мае?

```{r}
flights %>% filter(month == 5 & origin == 'JFK')  %>% nrow()
```

7. Какой самый северный аэропорт?

```{r}
airports %>% filter(lat == max(lat))
```

8. Какой аэропорт самый высокогорный (находится выше всех над уровнем моря)?
```{r}
airports %>% filter(alt == max(alt))
```

9. . Какие бортовые номера у самых старых самолетов?

```{r}
planes %>% filter(!is.na(year)) %>%  arrange(year) %>% slice(1) %>% pull(tailnum)
```

10. Какая средняя температура воздуха была в сентябре в аэропорту John F Kennedy Intl (в градусах Цельсия).

```{r}
weather %>% filter(origin == 'JFK' & month == 9) %>% summarise(mean_temp = mean(temp, na.rm = TRUE))
```

11. Самолеты какой авиакомпании совершили больше всего вылетов в июне?

```{r}
flights %>%
  filter(month == 6) %>%
  group_by(carrier) %>%
  summarize(flights_count = n()) %>%
  arrange(desc(flights_count)) %>%
  head(1)
```
12. . Самолеты какой авиакомпании задерживались чаще других в 2013 году?

```{r}
flights %>% filter(year == 2013 & dep_delay > 0) %>%
group_by(carrier) %>%
summarise(delays_count = n()) %>%
arrange(desc(delays_count)) %>%
head(1)
```

## Оценка результатов

В ходе работы были изучены датафреймы nycflights13 с помощью языка R и пакета dplyr

## Вывод

Были получены базовые навыки обработки данных с помощью языка R
